【裁判字號】    99,訴,2421
【裁判日期】    990930
【裁判案由】    毒品危害防制條例等
【裁判全文】
臺灣臺中地方法院刑事判決              99年度訴字第2421號
公  訴  人  臺灣臺中地方法院檢察署檢察官
被      告  丙○○
            甲○○
上二人共同
指定辯護人  本院公設辯護人丁○○
上列被告等因違反毒品危害防制條例等案件，經檢察官提起公訴
（99年度偵字第9777、9769、10202號），本院判決如下：
    主    文
丙○○犯如附表一、編號1至23、附表二、(一)、編號1至5、附表
二、(二)、編號1至2、附表四、編號1至4所示之罪，均累犯，各處
附表一、編號1至23、附表二、(一)、編號1至5、附表二、(二)、編
號1至2、附表四、編號1至4所示之刑；又未經許可，持有子彈，
累犯，處有期徒刑陸月，併科罰金新臺幣壹萬元，罰金如易服勞
役，以新臺幣壹仟元折算壹日。應執行有期徒刑伍年貳月，併科
罰金新臺幣壹萬元，罰金如易服勞役，以新臺幣壹仟元折算壹日
。扣案之電子磅秤壹個、分裝袋壹包、扣案之THL廠牌行動電話
壹支（內含門號0000000000號、0000000000號SIM卡各壹張）、
SONY ERICSSON廠牌行動電話壹支（內含門號0000000000號SIM卡
壹張）、MOTOROLA廠牌行動電話壹支（內含門號0000000000號SI
M卡壹張）、NOKIA廠牌行動電話壹支（內含門號0000000000號SI
M卡壹張）均沒收；未扣案之不詳廠牌行動電話壹支（內含門號
000000 0000號SIM卡壹張）沒收，如全部或一部不能沒收時，追
徵其價額；未扣案之販賣毒品所得新臺幣萬玖仟伍佰元沒收，
如全部或一部不能沒收時，以其財產抵償之；未扣案之與黃志雷
共同販賣毒品所得新臺幣仟元，應與黃志雷連帶沒收，如全部
或一部不能沒收時，以其與黃志雷之財產連帶抵償之、未扣案之
與甲○○共同販賣毒品所得新臺幣玖仟元，應與甲○○連帶沒收
，如全部或一部不能沒收時，以其與甲○○之財產連帶抵償之。
甲○○犯如附表三、編號1及附表四、編號1至4所示之罪，各處
如附表三、編號1及附表四、編號1至4所示之刑。應執行有期徒
刑肆年貳月。扣案之電子磅秤壹個、分裝袋壹包、NOKIA廠牌行
動電話壹支（內含門號0000000000號SIM卡壹張）、THL廠牌行動
電話壹支（內含門號0000000000號SIM卡壹張）均沒收；未扣案
之販賣毒品所得新臺幣壹仟元沒收，如全部或一部不能沒收時，
以其財產抵償之；未扣案之與丙○○共同販賣毒品所得新臺幣玖
仟元，應與丙○○連帶沒收，如全部或一部不能沒收時，以其與
丙○○之財產連帶抵償之。
    犯罪事實
一、丙○○前於民國85年間，因違反槍砲彈藥刀械管制條例、麻
    醉藥品管理條例等案件，經本院以85年度訴緝字第549號分
    別判處有期徒刑4月、5年1月、3月，應執行有期徒刑5年6月
    確定；復因脫逃案件，經臺灣桃園地方法院以85年度訴字第
    1519號判處有期徒刑2月確定；另因違反肅清煙毒條例、電
    信法案件，經臺灣桃園地方法院以85年度訴字第1101號分別
    判處有期徒刑3年6月、6月，定應執行有期徒刑3年10月確定
    ；嗣上開3案經定應執行有期徒刑9年確定，於89年3月14日
    縮短刑期假釋出監，嗣經撤銷假釋，執行殘刑有期徒刑4年9
    月又18日，於95年6月5日執行完畢。
二、丙○○明知海洛因、甲基安非他命分別係毒品危害防制條例
    第2條第2項第1、2款所列之第一、二級毒品，依法不得持有
    、轉讓或販賣，亦明知甲基安非他命類藥品業經行政院衛生
    署公告禁止於醫療上使用，屬藥事法第22條第1項第1款所稱
    之禁藥，不得轉讓，竟以其所有之門號0000000000號（插置
    於未扣案之不詳行動電話機具內）、0000000000號、000000
    0000號（門號SIM卡均插置於扣案之THL廠牌行動電話機具內
    ）、0000000000號（門號SIM卡插置於扣案之SONY ERICSSON
    廠牌行動電話機具內）、0000000000號（門號SIM卡插置於
    MOTOROLA廠牌行動電話機具內）行動電話為販賣、轉讓毒品
    之聯絡工具，而為下列犯行：
  1.丙○○意圖營利，分別基於販賣第二級毒品之犯意，於如附
    表一、編號1至23所示之時間、地點，以如附表一、編號1至
    23所示之聯絡方式及約定價金，分別販賣第二級毒品甲基安
    非他命予王誌盛12次、黃志雷2次、姚智強1次、張凱倫8次
    （其中附表一、編號9係與黃志雷基於意圖營利，販賣第二
    級毒品之犯意聯絡，共同販賣甲基安非他命）。
  2.丙○○另基於轉讓第一級毒品之犯意，分別於如附表二、(一)
    、編號1至5所示之時間、地點，以如附表二、(一)、編號1至
    5所示之方式，無償轉讓第一級毒品海洛因予甲○○1次、黃
    志雷4次。
  3.丙○○另行基於轉讓禁藥之犯意，於如附表二、(二)、編號1
    至2所示之時間、地點，以如附表二、(二)、編號1至2所示之
    方式無償轉讓第二級毒品甲基安非他命予姚智強1次、黃志
    雷1次。
二、甲○○亦明知甲基安非他命為毒品危害防制條例第2條第2項
    第2款所稱之第二級毒品，依法不得持有、販賣甲基安非他
    命，竟基於販賣第二級毒品以營利之犯意，以行動電話門號
    0000000000號（插置於扣案之NOKIA廠牌行動電話機具內）
    ，於附表三所示之時間、地點，以附表三所示之聯絡方式及
    價金，販賣第二級毒品甲基安非他命予張凱倫1次。
三、丙○○與甲○○復另行基於意圖營利，共同販賣第二級毒品
    甲基安非他命之犯意聯絡，於附表四、編號1至4所示之時間
    、地點，以附表四、編號1至4所示之聯絡方式及價金，共同
    販賣第二級甲基安非他命予王誌盛1次、張凱倫1次、陳妙雯
    2次。
四、丙○○明知子彈為槍砲彈藥刀械管制條例所列管禁止持有之
    物，非經中央主管機關許可，不得持有，竟基於持有子彈之
    犯意，自98年1月間某日起，在臺中縣清水鎮大揚國小附近
    之草叢中拾獲不詳人士所棄置之具有殺傷力口徑9MM之制式
    子彈1顆（鑑定時已試射用罄），旋將之藏放位於臺中縣神
    岡鄉○○路453巷49號1樓居處房間抽屜內而持有之。
五、嗣於99年4月21日凌晨0時50分許，為警持本院核發之搜索票
    ，至丙○○位在臺中縣神岡鄉○○路453巷49號居處執行搜
    索時，當場扣得丙○○所有供其販賣、轉讓毒品用之THL廠
    牌行動電話1支（內含門號0000000000號與0000000000號SIM
    卡各1張）、SONY ERICSSON廠牌行動電話1支（內含門號000
    0000000號SIM卡1張）及MOTOROLA廠牌行動電話1支（內含門
    號0000000000號SIM卡1張）、電子磅秤1個、分裝袋1包及9M
    M制式子彈1顆，並扣得丙○○所有與前揭犯罪無關之海洛因
    3包、甲基安非他命3包、吸食器2支、空氣長槍、手槍各1支
    （上2支槍枝經鑑驗均無殺傷力）及鋼珠1瓶；另亦當場扣得
    甲○○所有，供其販賣第二級毒品及與丙○○共同販賣第二
    級毒品用之0000000000號SIM卡1張（插置於扣案之NOKIA廠
    牌行動電話內），另扣得甲○○所有，而與本案犯罪無關之
    XIMAX廠牌行動電話1支（內含門號0000000000號SIM卡1張）
    、門號0000000000號SIM卡1張、0000000000號SIM卡1張。
六、案經臺中市警察局及行政院海岸巡防署海岸巡防總局中部地
    區巡防局移送臺灣臺中地方法院檢察署檢察官偵查起訴。
    理    由
壹、證據能力之說明：
一、按刑事被告之詰問權，係指訴訟上被告有在審判庭盤詰證人
    之權利；偵查中檢察官訊問證人，旨在蒐集被告犯罪證據，
    以確認被告嫌疑之有無及內容，與審判中透過當事人之攻防
    ，經由詰問程序調查證人以認定事實之性質及目的有別。偵
    查中辯護人僅有在場權及陳述意見權，此觀刑事訴訟法第24
    5條第2項前段之規定甚明，檢察官訊問證人並無必須傳喚被
    告使其得以在場之規定，同法第248條第1項前段雖規定「如
    被告在場者，被告得親自詰問」，亦僅賦予該在場被告於檢
    察官訊問證人時得親自詰問證人之機會而已，被告如不在場
    ，殊難期有親自詰問之可能。此項未經被告詰問之被告以外
    之人於偵查中向檢察官所為之陳述，依刑事訴訟法第159條
    第1項、第159條之1第2項之規定，除顯有不可信之例外情況
    外，原則上為「法律規定得為證據」之傳聞例外，依其文義
    解釋及立法理由之說明，並無限縮於檢察官在偵查中訊問證
    人之程序，應已給予被告或其辯護人對該證人行使反對詰問
    權者，始有證據能力之可言。為保障被告之反對詰問權，並
    與現行法對傳聞例外所建構之證據容許範圍求其平衡，證人
    在偵查中雖未經被告之詰問，倘被告於審判中已經對該證人
    當庭及先前之陳述進行詰問，即已賦予被告對該證人詰問之
    機會，則該證人於偵查中之陳述即屬完足調查之證據，而得
    作為判斷之依據，此有最高法院97年度臺上字第405號判決
    意旨可參。是依上開說明可知，在偵查中訊問證人，被告或
    其辯護人對該證人雖未行使反對詰問權，依刑事訴訟法第15
    9條之1第2項之規定，原則上屬於法律規定為有證據能力之
    傳聞證據，於例外顯有不可信之情況，始否定其得為證據，
    亦即，得為證據之被告以外之人於偵查中向檢察官所為之陳
    述，因其陳述未經被告詰問，應認屬於未經合法調查之證據
    ，但非為無證據能力（此亦有最高法院96年度臺上字第4365
    號、96年度臺上字第3923號判決、97年臺上字第356號判決
    意旨可參）。查本案證人王誌盛、黃志雷、姚智強、張凱倫
    、陳妙雯於偵查中之具結證述，並無顯有不可信之情況，且
    被告丙○○、甲○○及2人之指定辯護人對於上開證人偵查
    中經具結之證詞，均表示沒有意見，同意列為證據使用（見
    本院卷第48頁），顯見於本院審理中並無欲對上開證人行對
    質詰問權，自應認上開證人於偵查中之證述，均具有證據能
    力。
二、又按刑事訴訟法第159條之4第2款所稱從事業務之人於業務
    上或通常業務過程所須製作之紀錄文書、證明文書，因係於
    通常業務過程不間斷、有規律而準確之記載，且大部分紀錄
    係完成於業務終了前後，無預見日後可能會被提供作為證據
    之偽造動機，其虛偽之可能性小，除非該等紀錄文書或證明
    文書有顯然不可信之情況，否則有承認其為證據之必要。查
    臺灣大哥大股份有限公司通聯調閱查詢單（門號0000000000
    、0000000000、0000000000、0000000000、0000000000、00
    00000000、0000000000、0000000000號）、遠傳電信股份有
    限公司通聯調閱查詢單（門號0000000000、0000000000號）
    、中華電信資料查詢（門號0000000000號）、亞太行動資料
    查詢（門號0000000000號），係屬從事業務之人於通常業務
    過程所為之紀錄文書，無預見日後可能會被提供作為證據之
    偽造動機，且無其他顯然不可信之情況，依上揭條文規定，
    自得作為證據。
三、再按有事實足認被告或犯罪嫌疑人有最輕本刑為3年以上有
    期徒刑之罪，並危害國家安全或社會秩序情節重大，而有相
    當理由可信其通訊內容與本案有關，且不能或難以其他方法
    蒐集或調查證據者，得發通訊監察書；前項通訊監察書，偵
    查中由檢察官依司法警察機關聲請或依職權以書面記載第11
    條之事項，並敘明理由、檢附相關文件，聲請該管法院核發
    ，通訊保障及監察法第5條第1項第1款、第2項分別定有明文
    。本案承辦警員對於被告丙○○所持用門號之行動電話，實
    施通訊監察，前經本院核准在案，此有詳載聲監案號、案由
    、監察電話、對象之本院98年聲監字第498、352號通訊監察
    書1份附卷可稽，係依法所為之通訊監察，並經被告丙○○
    、甲○○及2人之指定辯護人於本院準備程序、審理時，均
    表示沒有意見等語（見本院第48頁），況審酌電話監聽侵害
    被告權益之種類及輕重、對於被告訴訟上防禦不利益之程度
    、犯罪所生之危害或實害等情形，兼顧人權保障及公共利益
    之均衡維護，堪認本案此部分電話通訊監察合於比例原則，
    應具有證據能力。
四、復按依據監聽錄音結果予以翻譯而製作之通訊監察譯文，乃
    該監聽錄音內容之顯示，此為學理上所稱之派生證據，屬於
    文書證據之一種。此於被告或訴訟關係人對其譯文之真實性
    發生爭執或有所懷疑時，法院固應依刑事訴訟法第165條之1
    第2項規定勘驗該監聽之錄音帶踐行調查證據之程序，以確
    認該錄音聲音是否為本人及其內容與通訊監察譯文之記載是
    否相符；然如被告或訴訟關係人對其監聽錄音之譯文真實性
    並不爭執，顯無辨認其錄音聲音之調查必要性。是法院於審
    判期日就此如已踐行提示通訊監察譯文供當事人辨認或告以
    要旨，使其表示意見等程序並為辯論者，其所為之調查證據
    程序即無不合（參見最高法院96年度臺上字第1869號判決意
    旨）。本案檢察官、被告丙○○、甲○○及2人之指定辯護
    人於本院準備程序、審理中均表示對於卷附之通訊監察譯文
    同意作為證據使用（見本院卷第48頁），即對上開通訊監察
    譯文真實性並不爭執，本院並於審判期日踐行提示該通訊監
    察譯文供當事人辨認或告以要旨，使其表示意見，是本院審
    酌上開通訊監察譯文之書面作成時情況，認為適當作為證據
    。
五、復按現行刑事訴訟法關於「鑑定」之規定，除選任自然人充
    當鑑定人外，另設有囑託機關鑑定制度。依同法第198條、
    第208條之規定，不論鑑定人或鑑定機關、團體，固均應由
    法院、審判長、受命法官或檢察官視具體個案之需要而為選
    任、囑託，並依第206條之規定，提出言詞或書面報告，始
    符合同法第159條第1項所定得作為證據之「法律有規定」之
    情形。否則所為之鑑定，仍屬傳聞證據。然於司法警察機關
    調查中之案件，為因應實務上，或因量大、或有急迫之現實
    需求，併例行性當然有鑑定之必要者，例如毒品之種類與成
    分、尿液之毒品反應，或者槍彈有無殺傷力等鑑定，基於檢
    察一體原則，得由該管檢察長對於轄區內之案件，以事前概
    括選任鑑定人或囑託鑑定機關、團體之方式，俾便轄區內之
    司法警察官、司法警察對於調查中之此類案件，得即時送請
    先前已選任之鑑定人或囑託之鑑定機關、團體實施鑑定，以
    求時效（法務部92年9月1日法檢字第0920035083號函參照，
    刊載於法務部公報第312期）。此種由檢察機關概括選任鑑
    定人或概括囑託鑑定機關、團體，再轉知司法警察官、司法
    警察於調查犯罪時參考辦理之作為，法無明文禁止，係為因
    應現行刑事訴訟法增訂傳聞法則及其例外規定之實務運作而
    為。查本件扣案之子彈1顆，係經查獲之司法警察持搜索票
    於上揭地點查扣後，依上開程序送由內政部警政署刑事警察
    局鑑定，則該局出具之99年5月6日刑鑑字第099056183號鑑
    定書，揆諸前揭說明，自屬「法律規定」得為證據者，亦有
    證據能力。
六、再按被告以外之人（包括證人、鑑定人、告訴人、被害人及
    共同被告等）於審判外之陳述，雖不符刑事訴訟法第159條
    之1至第159條之4等之規定，而經當事人於審判程序同意作
    為證據，法院審酌該言詞陳述或書面陳述作成時之情況，認
    為適當者，亦得為證據；當事人、代理人或辯護人於法院調
    查證據時，知有刑事訴訟法第159條第1項不得為證據之情形
    ，而未於言詞辯論終結前聲明異議者，視為有前項之同意，
    同法第159條之5定有明文。立法意旨在於傳聞證據未經當事
    人之反對詰問予以核實，原則上先予排除。惟若當事人已放
    棄反對詰問權，於審判程序中表明同意該等傳聞證據可作為
    證據；或於言詞辯論終結前未聲明異議，基於尊重當事人對
    傳聞證據之處分權，及證據資料愈豐富，愈有助於真實發見
    之理念，且強化言詞辯論主義，使訴訟程序得以順暢進行，
    上開傳聞證據亦均具有證據能力。本案附卷之海巡署臺中機
    動查緝隊搜索扣押筆錄、扣押物品目錄表、臺中市警察局氣
    體動力式槍枝（空氣槍）動能初篩報告表、查獲現場照片，
    查無符合刑事訴訟法第159條之1至第159條之4之情形，然其
    內容業經本院審理時予以提示並告以要旨，並經檢察官、被
    告丙○○、甲○○及2人之指定辯護人表示意見，當事人已
    知上述證據乃傳聞證據，然均未於言詞辯論終結前，對之內
    容表示異議，依上開規定，已擬制同意其有證據能力，本院
    審酌認為以之作為本案之證據亦屬適當，而有證據能力。
貳、實體部分：
一、訊據被告丙○○、甲○○對於前揭犯罪事實欄所載之犯罪事
    實均坦承不諱，核與證人王誌盛、黃志雷、姚智強、張凱倫
    、陳妙雯於警、偵訊之證述相符（臺灣臺中地方法院檢察署
    97年度偵字第9777號卷(一)【下稱97年偵字9777號卷(一)】第53
    至59頁、66至81頁、147至150頁、156至161頁、177至180頁
    、183至190頁、219至221頁、臺灣臺中地方法院檢察署97年
    度偵字第9777號卷(二)【下稱97年偵字9777號卷(二)】第7至9頁
    、15至26頁、44頁、272至274頁、289至291頁、314至317頁
    、331至332頁），另扣案之被告丙○○持有之子彈1顆，經
    送往內政部警政署刑事警察局鑑定結果，認係口徑9MM制式
    子彈，經試射，可擊發，認具有殺傷力乙節，亦有該局99年
    5月6日刑鑑字第099056183號鑑定書在卷可憑（見臺灣臺中
    地方法院檢察署99年度偵字第9769卷第33至34頁），此外，
    復有本院99年聲監字第498、352號通訊監察書、通信監察譯
    文表、門號0000000000、0000000000、0000000000、000000
    0000、0000000000、0000000000、0000000000、0000000000
    號通聯調閱查詢單、中華電信資料查詢（門號0000000000號
    ）、亞太行動資料查詢（門號0000000000號）、海巡署台中
    機動查緝隊搜索、扣押筆錄、扣押物品目錄表、查獲照片（
    見警卷(一)第7至11頁、16至21頁、警卷(二)第、99年度警聲搜
    字第1678號卷第9至16頁、97年偵字第9777號卷(一)第85至99
    頁、164至174頁、193至216頁、229至237頁、243至286頁、
    97年偵字9777號卷(二)第28至42頁、341至349頁、本院卷第56
    至57頁）在卷足資證明，是核被告丙○○、甲○○之自白與
    事實相符，均堪認為真實。又按販賣毒品者，無一定之公定
    價格，一般亦非公然交易，均可以為任意分裝增減其重量或
    份量，且每次買賣之價格亦各有差異，隨供需雙方之資力或
    需求而有不同，所牟取利益之方式及數額或有差異，然其為
    圖利益而為非法販賣行為，則無二致，況且販賣毒品之罪刑
    甚重，風險甚高，倘非有利可圖，一般人尚不至甘冒遭查緝
    之風險，平白將毒品轉讓與他人。查，被告丙○○、甲○○
    於本院99年8月30日準備程序時坦稱：渠等販賣1000元之甲
    基安非他命，約可以賺取100元等語（見本院卷第47頁），
    堪認被告確係基於營利之意圖而販賣第二級毒品無疑。是本
    案事證明確，被告丙○○、被告甲○○分別於前揭犯罪事實
    欄所示之犯行，均洵堪認定。
二、按甲基安非他命為毒品危害防制條例第2條第2項第2款規定
    之第二級毒品，亦屬於藥事法所稱之禁藥（即藥事法第22條
    第1款所稱之「經中央衛生主管機關明令公告禁止製造、調
    劑、輸入、輸出、販賣或陳列之毒害藥品」）。而明知為禁
    藥而轉讓者，藥事法第83條第1項亦定有處罰明文。故行為
    人明知為禁藥即甲基安非他命而轉讓予他人者，除成立毒品
    危害防制條例第8條第2項之轉讓第二級毒品罪外，亦構成藥
    事法第83條第1項之轉讓禁藥罪，此係屬同一犯罪行為而同
    時有二種法律可資處罰之法條（規）競合情形，應依重法優
    於輕法等法理擇一處斷（參見高法院97年度臺上字第3490號
    判決，亦同此旨）；又毒品未必係經公告之禁藥，禁藥亦未
    必為毒品。毒品危害防制條例與藥事法二者，並無必然之特
    別法與普通法關係，故除有轉讓之第二級毒品達毒品危害防
    制條例第8條第6項之一定數量，經依法加重後之法定刑較藥
    事法第83條第1項之法定刑為重之情形外，因藥事法第83條
    第1項為重法，應優先適用藥事法處罰（參見最高法院94年
    度臺上字第7021號、96年度臺上字第3582號、97年度臺非字
    第397號判決，亦同此旨）。是核被告丙○○就如附表一、
    編號1至23及附表四、編號1至4所為，均係犯毒品危害防制
    條例第4條第2項之販賣第二級毒品罪，就如附表二、(一)、編
    號1至5所為，係犯同條例第8條第1項之轉讓第一級毒品罪，
    就如附表二、(二)、編號1至2所為，係犯藥事法第83條第1項
    之轉讓禁藥罪，就犯罪事實欄四、所為係違反槍砲彈藥刀械
    管制條例第12條第4項之未經許可持有子彈罪。另核被告甲
    ○○就附表三、編號1及附表四、編號1至4所為，均係犯毒
    品危害防制條例第4條第2項之販賣第二級毒品罪。被告丙○
    ○持有毒品之低度行為，為嗣後之販賣、轉讓之高度行為所
    吸收，被告甲○○持有毒品之低度行為，為嗣後之販賣之高
    度行為所吸收，均不另論罪。被告丙○○關於附表一、編號
    9所示販賣第二級毒品之犯行，與共犯黃志雷間有犯意聯絡
    及行為分擔，成立共同正犯。而被告丙○○與被告甲○○關
    於附表四、編號1至4所示販賣第二級毒品之犯行，均有犯意
    聯絡及行為分擔，亦應成立共同正犯。被告丙○○就如附表
    一、編號1至23及附表四、編號1至4所示之販賣第二級毒品
    罪、就如附表二、(一)、編號1至5所示之轉讓第一級毒品罪、
    就如附表二、(二)、編號1至2所示之轉讓禁藥罪及如犯罪事實
    欄四、所示之未經許可持有子彈罪，犯意各別，均應分論併
    罰。被告甲○○就附表三、編號1、附表四、編號1至4所示
    之販賣第二級毒品罪，犯意各別，亦應分論併罰。
三、被告丙○○前於85年間，因違反槍砲彈藥刀械管制條例、麻
    醉藥品管理條例等案件，經本院以85年度訴緝字第549號分
    別判處有期徒刑4月、5年1月、3月，應執行有期徒刑5年6月
    確定；復因脫逃案件，經臺灣桃園地方法院以85年度訴字第
    1519號判處有期徒刑2月確定；另因違反肅清煙毒條例、電
    信法案件，經臺灣桃園地方法院以85年度訴字第1101號分別
    判處有期徒刑3年6月、6月，定應執行有期徒刑3年10月確定
    ；嗣上開3案經定應執行有期徒刑9年確定，於89年3月14日
    縮短刑期假釋出監，嗣經撤銷假釋，執行殘刑有期徒刑4年9
    月又18日，於95年6月5日執行完畢之事實，有臺灣高等法院
    被告前案紀錄表在卷足參，其前受有期徒刑之執行完畢，5
    年內故意再犯有期徒刑以上之如附表一、編號1至23之販賣
    第二級毒品罪、附表二、(一)、編號1至5之轉讓第一級毒品罪
    、附表二、(二)、編號1至2之轉讓禁藥罪、附表四、編號1至4
    之共同販賣第二級毒品罪及犯罪事實欄四、之未經許可持有
    子彈罪，均屬累犯，皆應依刑法第47條第1項之規定，加重
    其刑（被告所犯販賣第二級毒品罪，其法定本刑為無期徒刑
    部分，依刑法第65條第1項規定，均不得加重）。
四、被告丙○○就附表一、(一)、編號2、4、6、9、12、15至23販
    賣第二級毒品甲基安非他命予證人王誌盛、姚智強、張凱倫
    之犯行（其中附表一、(一)、編號9，係與共犯黃志雷共同販
    賣第二級毒品予證人王誌盛）、附表二、(一)編號1至5轉讓第
    一級毒品海洛因予證人甲○○、黃志雷、附表四、編號1與
    被告甲○○共同販賣第二級毒品甲基安非他命予證人王誌盛
    之犯行，於偵查及審判中均自白犯行（見99年偵字第9777號
    卷(二)第48頁、49頁、51頁、333頁、335頁、本院卷第28頁、
    47頁），被告甲○○就如附表四、編號1與被告丙○○共同
    販賣第二級毒品甲基安非他命予證人王誌盛之犯行，於偵查
    及審判中均自白犯行（見99年偵字第9777號卷(一)第104頁反
    面、105頁、本院卷第31頁、47頁），均符合毒品危害防制
    條例第17條第2項之規定，自應分別依該規定減輕其刑。另
    被告丙○○就此部分犯行同時有加重及減輕之事由，就法定
    刑為罰金刑部分應依刑法第71條第1項規定先加後減，至法
    定本刑為無期徒刑部分，僅予減輕其刑。又被告丙○○關於
    附表二、(二)、編號1、2之轉讓禁藥（第二級毒品甲基安非他
    命）予證人姚智強、黃志雷犯行部分，因與毒品危害防制條
    例之轉讓第二級毒品犯行經法條競合適用之結果，僅從重而
    擇一論以藥事法第83條第1項之轉讓禁藥罪，有如前述，藥
    事法並無轉讓毒品者，於偵查及審判中自白應減輕其刑之特
    別規定，自無割裂而適用毒品危害防制條例第17條第2項減
    輕其刑之餘地（參見最高法院99年度臺上字第15號判決，亦
    同此旨），併予敘明。
六、再按刑之量定，為求個案裁判之妥當性，法律固賦予法院裁
    量權，但此項裁量權之行使，除應依刑法第57條規定，審酌
    行為人及其行為等一切情狀，為整體之評價，並應顧及比例
    原則與平等原則，使罪刑均衡，輕重得宜，以契合社會之法
    律感情。又刑法第59條規定犯罪之情狀可憫恕者，得酌量減
    輕其刑，其所謂「犯罪之情狀」，與同法第57條規定科刑時
    應審酌之一切情狀，並非有截然不同之領域，於裁判上酌減
    其刑時，應就犯罪一切情狀（包括第57條所列舉之10款事項
    ），予以全盤考量，審酌其犯罪有無可憫恕之事由（即有無
    特殊之原因與環境，在客觀上足以引起一般同情，以及宣告
    法定最低度刑，是否猶嫌過重等等），以為判斷。本院審酌
    被告販賣第二級毒品罪之法定刑為「無期徒刑或7年以上有
    期徒刑，得併科新臺幣1千萬元以下罰金」，然同為販賣第
    二級毒品之人，其原因動機不一，犯罪情節未必盡相同，或
    有大盤毒梟者，亦有中、小盤之分，甚或僅止於吸毒者友儕
    間為求互通有無之有償轉讓者亦有之，其販賣行為所造成危
    害社會之程度自屬有異，法律科處此類犯罪，所設之法定最
    低本刑卻同為「無期徒刑或7年以上有期徒刑，得併科新臺
    幣1千萬元以下罰金」，不可謂不重，自非不可依客觀之犯
    行與主觀之惡性二者加以考量其情狀是否有可憫恕之處，適
    用刑法第59條之規定酌量減輕其刑，期使個案裁判之量刑能
    斟酌至當，符合比例原則。查被告丙○○就如附表一、編號
    1至23、附表四、編號1至4所示之販賣第二級毒品犯行及被
    告甲○○就如附表三、編號1、附表四、編號1至4所示之販
    賣第二級毒品犯行，雖均無視國家對於杜絕毒品危害之禁令
    ，行為固屬不當，應予非難，然被告丙○○雖販賣27次，然
    對象僅為證人王誌盛、黃志雷、姚智強、張凱倫、陳妙雯5
    人，被告甲○○僅販賣5次，販賣對象僅證人王誌盛、張凱
    倫、陳妙雯，尚屬零星販賣，其每次販賣毒品數量僅500至
    5000元不等，所販賣之金額非鉅，其散播毒品之範圍及數量
    有限，犯罪之情節尚非至惡，僅因一時貪念，致罹重典，然
    相對於長期大量販賣毒品之大毒梟而言，其對社會治安及國
    民健康之危害顯然較小，從被告犯案情節觀之，倘仍遽處以
    法定本刑之最低刑度，無異失之過苛而不盡情理，不免予人
    情輕法重之感，且難謂符合罪刑相當性及比例原則，更無從
    與大毒梟之惡行有所區隔，是其犯罪情狀相較於法定之重刑
    ，在客觀上足以引起一般人之同情，情節尚堪憫恕，又本案
    被告丙○○就如附表附表一、(一)、編號2、4、6、9、12、15
    至23販賣第二級毒品、附表四、編號1與被告甲○○共同販
    賣第二級毒品及被告甲○○關於附表四、編號1之販賣第二
    級毒品之犯行，雖已依毒品危害防制條例第17條第2項之規
    定，遞減輕其刑，然猶嫌過重，爰就被告丙○○就如附表附
    表一、(一)、編號1至23、附表四、編號1至4之販賣第二級毒
    品及被告甲○○關於附表四、編號1至4之販賣第二級毒品犯
    行，均依刑法第59條之規定，酌量減輕其刑，被告丙○○、
    甲○○就此部分犯行有二種以上減輕之事由，遞減輕之。而
    被告丙○○就此部分犯行同時具有加重及減輕事由，就法定
    刑為罰金刑部分應依刑法第71條第1項規定先加後減，至法
    定本刑為無期徒刑部分，予以遞減輕其刑。
七、爰審酌被告丙○○、甲○○均明知毒品對身心之危害，竟為
    牟取利益，無視國家杜絕毒品犯罪之禁令，其將毒品販賣予
    吸毒者，更加產生對毒品之依賴性及成癮性，戕害國民健康
    ，並有滋生其他犯罪之可能，危害社會治安甚鉅，且販賣毒
    品減損國家國力、競爭力，自不宜予以輕判，以期降低毒品
    之氾濫，另審酌被告丙○○無故持有具有殺傷力之子彈，對
    社會治安造成危害，惟念及被告丙○○、甲○○就前揭犯行
    於審理中坦承全部犯行，堪認具有悔意，並參以被告丙○○
    、甲○○犯罪之動機、目的及手段，另被告丙○○無故持有
    子彈數量僅有1顆，具體危害尚非甚鉅等情，又檢察官雖對
    被告丙○○具體求處合併應執行有期徒刑20年、對被告甲○
    ○具體求處合併應執行有期徒刑10年，本院認稍嫌過重，爰
    分別就被告丙○○所犯如附表一、編號1至23、附表二、(一)
    、編號1至5、附表二、(二)、編號1至2、附表四、編號1至4及
    犯罪事實欄四所示之罪，被告甲○○就如附表三、編號1、
    附表四、編號1至4所示之罪，分別量處如附表所示之刑，並
    均定其應執行之刑，另就被告丙○○併科罰金部分，併諭知
    易服勞役之折算標準。
八、按共同正犯因相互間利用他人之行為，以遂行其犯意之實現
    ，本於責任共同之原則，有關沒收部分，對於共犯間供犯罪
    所用之物，自均應為沒收之諭知。按毒品危害防制條例第19
    條第1項規定：犯第4條之罪者，其供犯罪所用或因犯罪所得
    之財物，均沒收之，如全部或一部不能沒收時，追徵其價額
    或以其財產抵償之，但該條項並無如同條例第18條第1項所
    定「不問屬於犯人與否，沒收之」之明文，自屬相對沒收主
    義之立法。是其應沒收之物，應以屬被告或共犯所有者為限
    。又共同正犯應就全部犯罪結果負其責任，是其犯罪所得之
    財物如為現金者，應合併計算，且於全部或一部不能沒收時
    以其財產抵償之，惟為避免執行時發生重複沒收、抵償之情
    形，各共同正犯之間係採連帶沒收主義，於裁判時應諭知被
    告共同犯罪所得之財物應與其他共同正犯連帶沒收之，不得
    就全體共同正犯之總所得，對各共同正犯分別重複諭知沒收
    （最高法院97年度臺上字第697號判決參照）。再該規定所
    稱「追徵其價額」者，係指所沒收之物為金錢以外之其他財
    物而無法沒收時，應追徵其價額，使其繳納與原物相當之價
    額。如所得財物為金錢而無法沒收時，始應「以其財產抵償
    之」（最高法院95年度臺上字第305號判決意旨參照）。復
    按毒品危害防制條例第19條第1項規定，犯販賣毒品罪者，
    其犯罪所得之財物均沒收之，係採義務沒收主義，故販賣毒
    品所得之對價，不問其中成本若干，利潤多少，均應全部諭
    知沒收，貫徹政府查禁煙毒之決心，以符立法本旨（最高法
    院91年度臺上字第2419號判決意旨參照）。查：扣案之電子
    磅秤1個、分裝袋1包為被告丙○○所有，係供其犯販賣第二
    級毒品（其中附表一編號9係與證人黃志雷共同犯之，附表
    四、編號1至4係與被告甲○○共同犯之）、轉讓第一、二級
    毒品用之物，業據被告丙○○、甲○○供承在卷；另扣案之
    THL廠牌行動電話壹支（內含門號0000000000號、000000000
    0號SIM卡各壹張）、SONY ERICSSON廠牌行動電話壹支（內
    含門號0000000000號SIM卡壹張）、MOTOROLA廠牌行動電話
    壹支（內含門號0000000000號SIM卡壹張），為被告丙○○
    所有，另扣案之NOKIA廠牌行動電話壹支（內含門號0000000
    000號SIM卡壹張）係被告甲○○所有，分別供被告丙○○犯
    如附表一、編號3至14、21至22（其中編號9係與證人黃志雷
    共同犯之）販賣第二級毒品、附表二、(一)、編號1至5之轉讓
    第一級毒品、附表二、(二)、編號1至2轉讓第二級毒品等罪所
    用，及供被告甲○○犯附表三、編號1販賣第二級毒品及被
    告丙○○、被告甲○○共同犯附表四、編號1至4販賣第二級
    毒品所用之物【使用詳情如各附表內之犯罪方法欄所示】，
    自應依毒品危害防制條例第19條第1項之規定，分別於被告
    丙○○、甲○○所犯罪刑項下為沒收之諭知。另未扣案之不
    明廠牌行動電話1支（內含門號0000000000號SIM卡1張），
    為被告丙○○所有供其犯如附表一、編號1、2、15至20販賣
    第二級毒品用之物，應依毒品危害防制條例第19條第1項之
    規定，分別於被告丙○○所犯如附表一、編號1、2、15至20
    販賣第二級毒品罪刑項下為沒收之宣告，如全部或一部不能
    沒收時，應追徵其價額。另被告丙○○所犯如附表一、編號
    1至8、10至22販賣第二級毒品所得（各次販賣所得詳如附表
    所示），合計3萬9500元，雖未扣案，仍應分別於被告丙○
    ○所犯各罪刑項下諭知沒收，如全部或一部不能沒收時，應
    以被告丙○○之財產抵償之。另如附表一、編號9之被告丙
    ○○與共犯黃志雷共同販賣第二級毒品所得3000元，雖未扣
    案，仍應於該罪刑項下諭知應與共犯黃志雷連帶沒收，如全
    部或一部不能沒收時，應以被告丙○○及共犯黃志雷之財產
    連帶抵償之。又被告甲○○所犯如附表三、編號1販賣第二
    級毒品所得1000元，雖未扣案，仍應於被告王精所犯該罪刑
    項下諭知沒收，如全部或一部不能沒收時，應以被告甲○○
    之財產抵償之。另如附表四、編號1至3之被告丙○○、甲○
    ○共同販賣第二級毒品所得（各次販賣所得詳如附表四、編
    號1至3所示），合計9000元，雖未扣案，仍應分別於被告丙
    ○○、甲○○所犯上開罪刑項下分別諭知被告丙○○與甲○
    ○連帶沒收，如全部或一部不能沒收時，應以被告丙○○與
    甲○○之財產連帶抵償之。另如附表一、編號23所示被告丙
    ○○販賣第二級毒品甲基安非他命1000元予證人張凱倫及如
    附表四、編號4所示被告丙○○、甲○○共同販賣第二級毒
    品甲基安非他命予證人陳妙雯之犯行，雖因已交付毒品而既
    遂，然因尚未自證人張凱倫、陳妙雯處收取毒品價金，尚未
    有所得，自不為沒收之諭知。末查扣案之被告丙○○未經許
    可持有之子彈1顆，因試射後，已失其子彈之性質及效能，
    已非違禁物，爰不為沒收之宣告，併此說明。
九、末按沒收為從刑，基於主從不可分原則，自應附隨於主刑而
    為宣告，如無主刑，從刑即無從附麗（最高法院78年臺非字
    第72號判例、92年度臺上字第1472號判決意旨參照）。又依
    前揭判決意旨，毒品危害防制條例第18條第1項前段所謂「
    查獲」之第一、二級毒品，係指經有罪判決書事實欄認定與
    被告犯罪事實有密切關聯之毒品而言。是本案有第一級毒品
    海洛因3包（驗餘淨重分別為：0.51公克、1.30公克、4.44
    公克）、第二級毒品甲基安非他命3包（驗餘淨重分別為：
    0.0049公克、0.4077公克、0.3662公克）、吸食器2支，為
    被告丙○○所有並供其施用毒品用之物，被告丙○○否認該
    等物品與本案販賣、轉讓毒品有關，而該等物品亦業已於被
    告丙○○所犯施用第一、二級毒品案件，經本院以99年度訴
    字第1612號宣告沒收（銷燬）在案，復無其他證據足證與本
    案販賣、轉讓毒品有關，爰不為沒收之宣告。另扣案之被告
    甲○○所有XIMAX廠牌行動電話1支（內含門號0000000000號
    SIM卡1張）、門號0000000000號SIM卡1張、0000000000號SI
    M卡1張，亦無其他積極證據足認與本案販賣、轉讓毒品相關
    連，自不另為沒收之諭知，附此說明。
十、另檢察官請求就被告丙○○、甲○○諭知刑前強制工作，惟
    按保安處分係對受處分人將來之危險性所為拘束其身體、自
    由之處置，以達教化與治療之目的，為刑罰之補充制度，本
    諸法治國家保障人權之原理及刑法之保護作用，其法律規定
    之內容，應受比例原則之規範，使保安處分之宣告，與行為
    人所為行為之嚴重性，行為人所表現之危險性，及對行為人
    未來行為之期待性相當，司法院大法官會議釋字第471號解
    釋可資參照。查被告丙○○上開販賣第二級毒品犯行27次，
    對象僅5人，金額共計4萬餘元，被告甲○○販賣第二級毒品
    犯行5次，對象僅3人，販賣所得為1萬元，其販賣毒品數量
    非鉅，足見其販賣毒品獲利非鉅，尚難逕認被告有犯罪習慣
    或懶惰成習而販賣毒品，並審酌被告行為之嚴重性、所表現
    之危險性及對於未來行為之期待性，認量處被告如主文所示
    之刑，已足收懲儆之效，尚無令被告入勞動處所施以強制工
    作之必要，併予敘明。
據上論斷，應依刑事訴訟法第299條第1項前段，毒品危害防制條
例第4條第2項、第8條第1項、第17條第2項、第19條第1項、藥事
法第83條第1項、槍砲彈藥刀械管制條例第12條第4項，刑法第11
條、第28條、第59條、第47條第1項、第51條第5款、第9款、第
42條第3項，判決如主文。
本案經檢察官乙○○到庭執行職務。
中    華    民    國    99    年    9    月    30    日
                  刑事第八庭  審判長法  官  張智雄
                                    法  官  楊曉惠
                                    法  官  李慧瑜
以上正本證明與原本無異。
如不服本判決應於收受判決後10日內向本院提出上訴書狀，並應
敘述具體理由；其未敘述上訴理由者，應於上訴期間屆滿後20日
內向本院補提理由書（均須按他造當事人之人數附繕本）「切勿
逕送上級法院」。
                                    書記官  張雅如
中    華    民    國    99    年    9    月    30    日
附錄論罪科刑法條
毒品危害防制條例第4條第2項
製造、運輸、販賣第二級毒品者，處無期徒刑或7年以上有期徒
刑，得併科新臺幣1千萬元以下罰金。
毒品危害防制條例第8條第1項、第2項
轉讓第一級毒品者，處1年以上7年以下有期徒刑，得併科新臺幣
1百萬元以下罰金。
轉讓第二級毒品者，處6月以上5年以下有期徒刑，得併科新臺幣
70萬元以下罰金。
藥事法第83條第1項
明知為偽藥或禁藥，而販賣、供應、調劑、運送、寄藏、牙保、
轉讓或意圖販賣而陳列者，處7年以下有期徒刑，得併科新臺幣5
百萬元以下罰金。
槍砲彈藥刀械管制條例第12條第4項
未經許可，持有、寄藏或意圖販賣而陳列子彈者，處 5 年以下
有期徒刑，併科新台幣 300 萬元以下罰金。
附表一：關於被告丙○○販賣第二級毒品部分
┌──┬───┬─────┬──────┬────────────┬─────────────────┐
│編號│販賣對│ 犯罪時間 │犯罪地點    │聯絡方式及交易內容      │宣告刑                            │
│    │象    │          │            │                        │                                  │
├──┼───┼─────┼──────┼────────────┼─────────────────┤
│ 1  │王誌盛│99年3月10 │臺中縣神岡鄉│王誌盛以門號0000000000號│丙○○販賣第二級毒品，累犯，處有期│
│    │      │日下午2時 │和睦路462號 │行動電話，撥給丙○○所持│徒刑年拾月。扣案之電子磅秤壹個及│
│    │      │許        │之OK便利商店│用之門號0000000000號行動│分裝袋壹包均沒收；未扣案之不明廠牌│
│    │      │          │前          │電話連繫購買甲基安非他命│行動電話壹支（內含門號0000000000號│
│    │      │          │            │事宜，雙方約定在前揭時、│SIM卡壹張）沒收，如不能全部或一部 │
│    │      │          │            │地交易，由丙○○將甲基安│不能沒收時，應追徵其價額；未扣案之│
│    │      │          │            │非他命交付予王誌盛，並由│販賣毒品所得新臺幣壹仟元沒收，如全│
│    │      │          │            │王誌盛交付丙○○價金新臺│部或一部不能沒收時，應以其財產抵償│
│    │      │          │            │幣（下同）1000元而販賣既│之。                              │
│    │      │          │            │遂。                    │                                  │
├──┼───┼─────┼──────┼────────────┼─────────────────┤
│ 2  │王誌盛│99年3月17 │臺中縣神岡鄉│王誌盛以門號0000000000號│丙○○販賣第二級毒品，累犯，處有期│
│    │      │日下午6時 │和睦路285號 │行動電話，撥打丙○○所持│徒刑貳年。扣案之電子磅秤壹個及分裝│
│    │      │許        │之萊爾富便利│用之門號0000000000號行動│袋壹包均沒收；未扣案之不明廠牌行動│
│    │      │          │商店前      │電話連繫購買甲基安非他命│電話壹支（內含門號0000000000號SIM │
│    │      │          │            │事宜，雙方約定在前揭時、│卡壹張）沒收，如不能全部或一部不能│
│    │      │          │            │地交易，由丙○○交付甲基│沒收時，應追徵其價額；未扣案之販賣│
│    │      │          │            │安非他命1包予王誌盛，並 │毒品所得新臺幣壹仟伍佰元沒收，如全│
│    │      │          │            │由王誌盛交付丙○○價金15│部或一部不能沒收時，應以其財產抵償│
│    │      │          │            │00元而販賣既遂。        │之。                              │
├──┼───┼─────┼──────┼────────────┼─────────────────┤
│ 3  │王誌盛│99年4月2日│臺中縣神岡鄉│王誌盛以門號0000000000號│丙○○販賣第二級毒品，累犯，處有期│
│    │      │中午12時許│和睦路453巷 │行動電話，撥打丙○○所持│徒刑肆年。扣案之電子磅秤壹個、分裝│
│    │      │          │內          │用之門號0000000000號行動│袋壹包、THL廠牌行動電話壹支（內含 │
│    │      │          │            │電話連繫購買甲基安非他命│門號0000000000號SIM卡壹張）沒收； │
│    │      │          │            │事宜，雙方約定在前揭時、│未扣案之販賣毒品所得新臺幣仟元沒│
│    │      │          │            │地交易，由丙○○交付甲基│收，如全部或一部不能沒收時，應以其│
│    │      │          │            │安非他命1包予王誌盛，並 │財產抵償之。                      │
│    │      │          │            │由王誌盛交付價金3000元予│                                  │
│    │      │          │            │丙○○而販賣既遂。      │                                  │
├──┼───┼─────┼──────┼────────────┼─────────────────┤
│ 4  │王誌盛│99年4月5日│臺中縣神岡鄉│王誌盛以門號0000000000號│丙○○販賣第二級毒品，累犯，處有期│
│    │      │晚間7時許 │和睦路453巷 │行動電話，撥打丙○○所持│徒刑貳年貳月。扣案之電子磅秤壹個、│
│    │      │          │49號        │用之門號0000000000號行動│分裝袋壹包、THL廠牌行動電話壹支（ │
│    │      │          │            │電話連繫購買甲基安非他命│內含門號0000000000號SIM卡壹張）沒 │
│    │      │          │            │事宜，雙方約定在前揭時、│收；未扣案之販賣毒品所得新臺幣仟│
│    │      │          │            │地交易，由丙○○交付甲基│元沒收，如全部或一部不能沒收時，應│
│    │      │          │            │安非他命1包予王誌盛，並 │以其財產抵償之。                  │
│    │      │          │            │由王誌盛交付價金3000元予│                                  │
│    │      │          │            │丙○○而販賣既遂。      │                                  │
├──┼───┼─────┼──────┼────────────┼─────────────────┤
│ 5  │王誌盛│99年4月7日│臺中縣神岡鄉│王誌盛以門號0000000000號│丙○○販賣第二級毒品，累犯，處有期│
│    │      │晚間7時許 │和睦路453巷 │行動電話，撥打丙○○所持│徒刑年拾月。扣案之電子磅秤壹個、│
│    │      │          │49號        │用之門號0000000000號行動│分裝袋壹包、THL廠牌行動電話壹支（ │
│    │      │          │            │電話連繫購買甲基安非他命│內含門號0000000000號SIM卡壹張）沒 │
│    │      │          │            │事宜，雙方約定在前揭時、│收；未扣案之販賣毒品所得新臺幣壹仟│
│    │      │          │            │地交易，由丙○○交付甲基│元沒收，如全部或一部不能沒收時，應│
│    │      │          │            │安非他命1包予王誌盛，並 │以其財產抵償之。                  │
│    │      │          │            │由王誌盛交付價金1000元予│                                  │
│    │      │          │            │丙○○而販賣既遂。      │                                  │
├──┼───┼─────┼──────┼────────────┼─────────────────┤
│ 6  │王誌盛│99年4月9日│臺中縣神岡鄉│王誌盛以門號0000000000號│丙○○販賣第二級毒品，累犯，處有期│
│    │      │晚間10時許│和睦路453巷 │行動電話，撥打丙○○所持│徒刑貳年貳月。扣案之電子磅秤壹個、│
│    │      │          │49號        │用之門號0000000000號行動│分裝袋壹包、THL廠牌行動電話壹支（ │
│    │      │          │            │電話連繫購買甲基安非他命│內含門號0000000000號SIM卡壹張）沒 │
│    │      │          │            │事宜，雙方約定在前揭時、│收；未扣案之販賣毒品所得新臺幣仟│
│    │      │          │            │地交易，由丙○○交付甲基│元沒收，如全部或一部不能沒收時，應│
│    │      │          │            │安非他命1包予王誌盛，並 │以其財產抵償之。                  │
│    │      │          │            │由王誌盛交付價金3000元予│                                  │
│    │      │          │            │丙○○而販賣既遂。      │                                  │
├──┼───┼─────┼──────┼────────────┼─────────────────┤
│ 7  │王誌盛│99年4月11 │臺中縣神岡鄉│王誌盛以門號0000000000號│丙○○販賣第二級毒品，累犯，處有期│
│    │      │日晚上8時 │和睦路453巷 │行動電話，撥打丙○○所持│徒刑肆年。扣案之電子磅秤壹個、分裝│
│    │      │26分許    │內          │用之門號0000000000號行動│袋壹包、THL廠牌行動電話壹支（內含 │
│    │      │          │            │電話連繫購買甲基安非他命│門號0000000000號SIM卡壹張）沒收； │
│    │      │          │            │事宜，雙方約定在前揭時、│未扣案之販賣毒品所得新臺幣仟元沒│
│    │      │          │            │地交易，由丙○○交付甲基│收，如全部或一部不能沒收時，應以其│
│    │      │          │            │安非他命1包予王誌盛，並 │財產抵償之。                      │
│    │      │          │            │由王誌盛交付價金3000元予│                                  │
│    │      │          │            │丙○○而販賣既遂。      │                                  │
├──┼───┼─────┼──────┼────────────┼─────────────────┤
│ 8  │王誌盛│99年4月12 │臺中縣神岡鄉│王誌盛以門號0000000000號│丙○○販賣第二級毒品，累犯，處有期│
│    │      │日晚間8時 │和睦路453巷 │行動電話，撥打丙○○所持│徒刑年拾月。扣案之電子磅秤壹個、│
│    │      │許        │內          │用之門號0000000000號行動│分裝袋壹包、THL廠牌行動電話壹支（ │
│    │      │          │            │電話連繫購買甲基安非他命│內含門號0000000000號SIM卡壹張）沒 │
│    │      │          │            │事宜，雙方約定在前揭時、│收；未扣案之販賣毒品所得新臺幣壹仟│
│    │      │          │            │地交易，由丙○○出售甲基│元沒收，如全部或一部不能沒收時，應│
│    │      │          │            │安非他命1包予王誌盛，並 │以其財產抵償之。                  │
│    │      │          │            │向王誌盛收取價金1000元而│                                  │
│    │      │          │            │販賣既遂。              │                                  │
├──┼───┼─────┼──────┼────────────┼─────────────────┤
│ 9  │王誌盛│99年4月13 │臺中縣神岡鄉│王誌盛以門號0000000000號│丙○○共同販賣第二級毒品，累犯，處│
│    │      │日晚間10時│和睦路453巷 │行動電話，撥打丙○○所持│有期徒刑貳年貳月。扣案之電子磅秤壹│
│    │      │許        │內          │用之門號0000000000號（起│個、分裝袋壹包、THL廠牌行動電話壹 │
│    │      │          │            │訴書誤載為0000000000號）│支（內含門號0000000000號SIM卡壹張 │
│    │      │          │            │行動電話連繫購買甲基安非│）沒收；未扣案之與黃志雷共同販賣毒│
│    │      │          │            │他命事宜，雙方約定在前揭│品所得新臺幣仟元，應與黃志雷連帶│
│    │      │          │            │時、地交易，丙○○基於與│沒收之，如全部或一部不能沒收時，應│
│    │      │          │            │黃志雷共同販賣第二級毒品│以其與黃志雷之財產連帶抵償之。    │
│    │      │          │            │之犯意聯絡，委託黃志雷（│                                  │
│    │      │          │            │黃志雷共同涉犯販賣第二級│                                  │
│    │      │          │            │甲基安非他命罪嫌，另由檢│                                  │
│    │      │          │            │察官另案偵查中）將甲基安│                                  │
│    │      │          │            │非他命1包交予王誌盛，並 │                                  │
│    │      │          │            │由王誌盛將價金3000元交予│                                  │
│    │      │          │            │黃志雷，由黃志雷再將該價│                                  │
│    │      │          │            │金轉交丙○○而販賣既遂。│                                  │
├──┼───┼─────┼──────┼────────────┼─────────────────┤
│10  │王誌盛│99年4月16 │臺中縣神岡鄉│王誌盛以門號0000000000號│丙○○販賣第二級毒品，累犯，處有期│
│    │      │日晚間10時│和睦路453巷 │行動電話，撥打丙○○所持│徒刑肆年。扣案之電子磅秤壹個、分裝│
│    │      │許        │49號        │用之門號0000000000號行動│袋壹包、THL廠牌行動電話壹支（內含 │
│    │      │          │            │電話連繫購買甲基安非他命│門號0000000000號SIM卡壹張）沒收； │
│    │      │          │            │事宜，雙方約定在前揭時、│未扣案之販賣毒品所得新臺幣仟元沒│
│    │      │          │            │地交易，由丙○○交付甲基│收，如全部或一部不能沒收時，應以其│
│    │      │          │            │安非他命1包予王誌盛，並 │財產抵償之。                      │
│    │      │          │            │由王誌盛交付價金3000元予│                                  │
│    │      │          │            │丙○○而販賣既遂。      │                                  │
├──┼───┼─────┼──────┼────────────┼─────────────────┤
│11  │王誌盛│99年4月18 │臺中縣神岡鄉│王誌盛以門號0000000000號│丙○○販賣第二級毒品，累犯，處有期│
│    │      │日下午6時 │和睦路453巷 │行動電話，撥打丙○○所持│徒刑肆年。扣案之電子磅秤壹個、分裝│
│    │      │許        │49號        │用之門號0000000000號行動│袋壹包、THL廠牌行動電話壹支（內含 │
│    │      │          │            │電話連繫購買甲基安非他命│門號0000000000號SIM卡壹張）沒收； │
│    │      │          │            │事宜，雙方約定在前揭時、│未扣案之販賣毒品所得新臺幣仟元沒│
│    │      │          │            │地交易，由丙○○交付甲基│收，如全部或一部不能沒收時，應以其│
│    │      │          │            │安非他命1包予王誌盛，並 │財產抵償之。                      │
│    │      │          │            │由王誌盛交付價金3000 元 │                                  │
│    │      │          │            │予丙○○而販賣既遂。    │                                  │
├──┼───┼─────┼──────┼────────────┼─────────────────┤
│12  │王誌盛│99年4月20 │臺中縣神岡鄉│王誌盛以門號0000000000號│丙○○販賣第二級毒品，累犯，處有期│
│    │      │日下午6時 │和睦路453巷 │行動電話，撥打丙○○所持│徒刑貳年貳月。扣案之電子磅秤壹個、│
│    │      │許        │49號        │用之門號0000000000號行動│分裝袋壹包、THL廠牌行動電話壹支（ │
│    │      │          │            │電話連繫購買甲安非他命事│內含門號0000000000號SIM卡壹張）沒 │
│    │      │          │            │宜，雙方約在前揭時、地交│收；未扣案之販賣毒品所得新臺幣仟│
│    │      │          │            │易，由丙○○交付甲基安非│元沒收，如全部或一部不能沒收時，應│
│    │      │          │            │他命1包予王誌盛，並由王 │以其財產抵償之。                  │
│    │      │          │            │誌交付價金3000元予丙○○│                                  │
│    │      │          │            │而販賣既遂。            │                                  │
├──┼───┼─────┼──────┼────────────┼─────────────────┤
│13  │黃志雷│99年3月30 │臺中縣神岡鄉│黃志雷以門號0000000000號│丙○○販賣第二級毒品，累犯，處有期│
│    │      │日下午4時 │和睦路453巷 │行動電話，撥打丙○○所持│徒刑年拾月。扣案之電子磅秤壹個、│
│    │      │許        │49號        │用之門號0000000000號行動│分裝袋壹包、SONY ERICSSON廠牌行動 │
│    │      │          │            │電話，告知丙○○已到前開│電話壹支（內含門號0000000000號SIM │
│    │      │          │            │居處，由丙○○交付甲基安│卡壹張）沒收；未扣案之販賣毒品所得│
│    │      │          │            │非他命1包予黃志雷，並由 │新臺幣貳仟元沒收，如全部或一部不能│
│    │      │          │            │黃志雷交付價金2000元予曾│沒收時，應以其財產抵償之。        │
│    │      │          │            │文愉而販賣既遂。        │                                  │
├──┼───┼─────┼──────┼────────────┼─────────────────┤
│14  │黃志雷│99年4月17 │臺中縣神岡鄉│黃志雷以門號0000000000號│丙○○販賣第二級毒品，累犯，處有期│
│    │      │日中午12時│和睦路453巷 │行動電話，撥打丙○○所持│徒刑年拾月。扣案之電子磅秤壹個、│
│    │      │許        │49號        │用之門號0000000000號行動│分裝袋壹包、MOTOROLA廠牌行動電話壹│
│    │      │          │            │電話確定丙○○在前開居處│支（內含門號0000000000號SIM卡壹張 │
│    │      │          │            │，遂於前揭時間至前開居處│）沒收；未扣案之販賣毒品所得新臺幣│
│    │      │          │            │，由丙○○交付甲基安非他│貳仟元沒收，如全部或一部不能沒收時│
│    │      │          │            │命1包予黃志雷，並由黃志 │，應以其財產抵償之。              │
│    │      │          │            │雷交付價金2000元予丙○○│                                  │
│    │      │          │            │而販賣既遂。            │                                  │
├──┼───┼─────┼──────┼────────────┼─────────────────┤
│15  │姚智強│99年3月21 │臺中縣神岡鄉│姚智強以門號0000000000號│丙○○販賣第二級毒品，累犯，處有期│
│    │      │日某時    │和睦路453巷 │行動電話，撥給丙○○所持│徒刑貳年貳月。扣案之電子磅秤壹個及│
│    │      │          │49號        │用之門號0000000000號行動│分裝袋壹包均沒收；未扣案之不明廠牌│
│    │      │          │            │電話連繫購買甲基安非他命│行動電話壹支（內含門號0000000000號│
│    │      │          │            │事宜，雙方約定在前揭時、│SIM卡壹張）沒收，如不能全部或一部 │
│    │      │          │            │地交易，由丙○○出售甲基│不能沒收時，應追徵其價額；未扣案之│
│    │      │          │            │安非他命2小包予姚智強， │販賣毒品所得新臺幣肆仟元沒收，如全│
│    │      │          │            │姚智強於翌日（即3月22日 │部或一部不能沒收時，應以其財產抵償│
│    │      │          │            │）交付價值各1000元之遊戲│之。                              │
│    │      │          │            │儲值卡4張（共4000元，起 │                                  │
│    │      │          │            │訴書誤載不法所得為1000元│                                  │
│    │      │          │            │）予丙○○。            │                                  │
├──┼───┼─────┼──────┼────────────┼─────────────────┤
│16  │張凱倫│99年3月13 │臺中縣神岡鄉│張凱倫以門號0000000000號│丙○○販賣第二級毒品，累犯，處有期│
│    │      │日0時許   │和睦路285號 │行動電話，撥給丙○○所持│徒刑貳年。扣案之電子磅秤壹個及分裝│
│    │      │          │之萊爾富便利│用之門號0000000000號行動│袋壹包均沒收；未扣案之不明廠牌行動│
│    │      │          │商店前      │電話連繫購買甲基安非他命│電話壹支（內含門號0000000000號SIM │
│    │      │          │            │事宜，雙方約定在前揭時、│卡壹張）沒收，如不能全部或一部不能│
│    │      │          │            │地交易，由丙○○交付甲基│沒收時，應追徵其價額；未扣案之販賣│
│    │      │          │            │安非他命1包予張凱倫，並 │毒品所得新臺幣壹仟元沒收，如全部或│
│    │      │          │            │由張凱倫交付價金1000元予│一部不能沒收時，應以其財產抵償之。│
│    │      │          │            │丙○○而販賣既遂。      │                                  │
├──┼───┼─────┼──────┼────────────┼─────────────────┤
│17  │張凱倫│99年3月16 │臺中縣神岡鄉│張凱倫以門號0000000000號│丙○○販賣第二級毒品，累犯，處有期│
│    │      │日早上10時│中山路全家便│行動電話，撥打丙○○所持│徒刑貳年。扣案之電子磅秤壹個及分裝│
│    │      │許        │利商店對面  │用之門號0000000000號行動│袋壹包均沒收；未扣案之不明廠牌行動│
│    │      │          │            │電話連繫購買甲基安非他命│電話壹支（內含門號0000000000號SIM │
│    │      │          │            │事宜，雙方約定在前揭時、│卡壹張）沒收，如不能全部或一部不能│
│    │      │          │            │地交易，由丙○○交付甲基│沒收時，應追徵其價額；未扣案之販賣│
│    │      │          │            │安非他命1包予張凱倫，並 │毒品所得新臺幣伍佰元沒收，如全部或│
│    │      │          │            │由張凱倫交付價金500元予 │一部不能沒收時，應以其財產抵償之。│
│    │      │          │            │丙○○而販賣既遂。      │                                  │
│    │      │          │            │                        │                                  │
├──┼───┼─────┼──────┼────────────┼─────────────────┤
│18  │張凱倫│99年3月20 │國道4號高速 │張凱倫以門號0000000000號│丙○○販賣第二級毒品，累犯，處有期│
│    │      │日上午11時│公路臺中縣神│行動電話，撥打丙○○所持│徒刑貳年。扣案之電子磅秤壹個及分裝│
│    │      │許        │岡鄉○○道旁│用之門號0000000000號行動│袋壹包均沒收；未扣案之不明廠牌行動│
│    │      │          │            │電話連繫購買甲基安非他命│電話壹支（內含門號0000000000號SIM │
│    │      │          │            │事宜，雙方約定在前揭時、│卡壹張）沒收，如不能全部或一部不能│
│    │      │          │            │地交易，由丙○○交付甲基│沒收時，應追徵其價額；未扣案之販賣│
│    │      │          │            │安非他命1包予張凱倫，並 │毒品所得新臺幣壹仟元沒收，如全部或│
│    │      │          │            │由張凱倫交付價金1000元予│一部不能沒收時，應以其財產抵償之。│
│    │      │          │            │丙○○而販賣既遂。      │                                  │
├──┼───┼─────┼──────┼────────────┼─────────────────┤
│19  │張凱倫│99年3月22 │臺中縣神岡鄉│張凱倫以門號0000000000號│丙○○販賣第二級毒品，累犯，處有期│
│    │      │日下午1時 │和睦路荔枝園│行動電話，撥打丙○○所持│徒刑貳年。扣案之電子磅秤壹個及分裝│
│    │      │許        │旁          │用之門號0000000000號行動│袋壹包均沒收；未扣案之不明廠牌行動│
│    │      │          │            │電話連繫購買甲基安非他命│電話壹支（內含門號0000000000號SIM │
│    │      │          │            │事宜，雙方約定在前揭時、│卡壹張）沒收，如不能全部或一部不能│
│    │      │          │            │地交易，由丙○○交付甲基│沒收時，應追徵其價額；未扣案之販賣│
│    │      │          │            │安非他命1包予張凱倫，並 │毒品所得新臺幣壹仟元沒收，如全部或│
│    │      │          │            │由張凱倫交付價金1000元予│一部不能沒收時，應以其財產抵償之。│
│    │      │          │            │丙○○而販賣既遂。      │                                  │
├──┼───┼─────┼──────┼────────────┼─────────────────┤
│20  │張凱倫│99年4月2日│臺中縣神岡鄉│張凱倫以門號0000000000號│丙○○販賣第二級毒品，累犯，處有期│
│    │      │下午6時許 │神岡路上之長│行動電話，撥打丙○○所持│徒刑貳年。扣案之電子磅秤壹個及分裝│
│    │      │          │生藥局前    │用之門號0000000000號行動│袋壹包均沒收；未扣案之不明廠牌行動│
│    │      │          │            │電話連繫購買甲基安非他命│電話壹支（內含門號0000000000號SIM │
│    │      │          │            │事宜，雙方約定在前揭時、│卡壹張）沒收，如不能全部或一部不能│
│    │      │          │            │地交易，由丙○○交付甲基│沒收時，應追徵其價額；未扣案之販賣│
│    │      │          │            │安非他命1包予張凱倫，並 │毒品所得新臺幣伍佰元沒收，如全部或│
│    │      │          │            │由張凱倫交付價金500元予 │一部不能沒收時，應以其財產抵償之。│
│    │      │          │            │丙○○而販賣既遂。      │                                  │
├──┼───┼─────┼──────┼────────────┼─────────────────┤
│21  │張凱倫│99年4月14 │臺中縣神岡鄉│張凱倫以門號0000000000號│丙○○販賣第二級毒品，累犯，處有期│
│    │      │日中午12時│和睦路453巷 │行動電話，撥打丙○○所持│徒刑貳年。扣案之電子磅秤壹個、分裝│
│    │      │許        │49號附近之三│用之門號0000000000號行動│袋壹包、THL廠牌行動電話壹支（內含 │
│    │      │          │角公園旁    │電話連繫購買甲基安非他命│門號0000000000號SIM卡壹張）沒收； │
│    │      │          │            │事宜，雙方約定在前揭時、│未扣案之販賣毒品所得新臺幣壹仟元沒│
│    │      │          │            │地交易，由丙○○交付甲基│收，如全部或一部不能沒收時，應以其│
│    │      │          │            │安非他命1包予張凱倫，並 │財產抵償之。                      │
│    │      │          │            │由張凱倫交付價金1000元（│                                  │
│    │      │          │            │起訴書誤載為500元）予曾 │                                  │
│    │      │          │            │文愉而販賣既遂。        │                                  │
├──┼───┼─────┼──────┼────────────┼─────────────────┤
│22  │張凱倫│99年4月16 │臺中市神岡鄉│張凱倫以門號0000000000號│丙○○販賣第二級毒品，累犯，處有期│
│    │      │日下午5時 │和睦路453巷 │行動電話，撥打丙○○所持│徒刑貳年。扣案之電子磅秤壹個、分裝│
│    │      │許        │49號前      │用之門號0000000000號行動│袋壹包、THL廠牌行動電話壹支（內含 │
│    │      │          │            │電話連繫購買甲基安非他命│門號0000000000號SIM卡壹張）沒收； │
│    │      │          │            │事宜，雙方約定在前揭時、│未扣案之販賣毒品所得新臺幣壹仟元沒│
│    │      │          │            │地交易，由丙○○交付甲基│收，如全部或一部不能沒收時，應以其│
│    │      │          │            │安非他命1包予張凱倫，並 │財產抵償之。                      │
│    │      │          │            │讓張凱倫賒帳，張凱倫另於│                                  │
│    │      │          │            │翌日（17日）交付價金1000│                                  │
│    │      │          │            │元予丙○○而販賣既遂。  │                                  │
├──┼───┼─────┼──────┼────────────┼─────────────────┤
│23  │張凱倫│99年4月17 │臺中市神岡鄉│張凱倫以門號0000000000號│丙○○販賣第二級毒品，累犯，處有期│
│    │      │日上午9時 │和睦路453巷 │行動電話，撥打丙○○所持│徒刑貳年。扣案之電子磅秤壹個、分裝│
│    │      │許        │49號前      │用之門號0000000000號行動│袋壹包、THL廠牌行動電話壹支（內含 │
│    │      │          │            │電話連繫購買甲基安非他命│門號0000000000號SIM卡壹張）沒收。 │
│    │      │          │            │事宜，雙方約定在前揭時、│                                  │
│    │      │          │            │地交易，由丙○○交付甲基│                                  │
│    │      │          │            │安非他命1包予張凱倫，並 │                                  │
│    │      │          │            │讓張凱倫賒帳1000元（尚未│                                  │
│    │      │          │            │給付價金）而販賣既遂。  │                                  │
└──┴───┴─────┴──────┴────────────┴─────────────────┘
附表二：
(一)、被告丙○○轉讓第一級毒品部分
┌──┬───┬─────┬──────┬────────────┬─────────────────┐
│編號│轉讓對│ 犯罪時間 │犯 罪 地 點 │犯    罪    方    法    │宣告刑                            │
│    │象    │          │            │                        │                                  │
├──┼───┼─────┼──────┼────────────┼─────────────────┤
│ 1  │甲○○│99年4月6日│臺中縣神岡鄉│甲○○以門號0000000000號│丙○○轉讓第一級毒品，累犯，處有期│
│    │      │下午4時許 │和睦路453巷 │行動電話，撥打丙○○所持│徒刑拾月。扣案之電子磅秤壹個、分裝│
│    │      │          │49號門前    │用之門號0000000000號行動│袋壹包、THL廠牌行動電話壹支（內含 │
│    │      │          │            │電話，請求丙○○將海洛因│門號SIM卡0000000000號壹張）均沒收 │
│    │      │          │            │摻入香菸轉讓予之，並於前│。                                │
│    │      │          │            │揭時間，開車至丙○○前開│                                  │
│    │      │          │            │居處，無償取得摻有海洛因│                                  │
│    │      │          │            │之香菸。                │                                  │
├──┼───┼─────┼──────┼────────────┼─────────────────┤
│2   │黃志雷│99年3月23 │臺中縣神岡鄉│黃志雷以門號0000000000號│丙○○轉讓第一級毒品，累犯，處有期│
│    │      │日上午6時 │圳前路旁    │行動電話，撥給丙○○所持│徒刑拾月。扣案之電子磅秤壹個、分裝│
│    │      │許        │            │用之門號0000000000號行動│袋壹包、SONY ERICSSON廠牌行動電話 │
│    │      │          │            │電話，丙○○約黃志雷於前│壹支（內含門號SIM卡0000000000號壹 │
│    │      │          │            │揭時、地，無償轉讓海洛因│張）均沒收。                      │
│    │      │          │            │1包予黃志雷。           │                                  │
├──┼───┼─────┼──────┼────────────┼─────────────────┤
│3   │黃志雷│99年3月25 │臺中縣神岡鄉│黃志雷以門0000000000號行│丙○○轉讓第一級毒品，累犯，處有期│
│    │      │日上午5時 │和睦路453巷 │動電話，撥給丙○○所持用│徒刑拾月。扣案之電子磅秤壹個、分裝│
│    │      │許        │49號        │之門號0000000000號行動電│袋壹包、SONY ERICSSON廠牌行動電話 │
│    │      │          │            │話確認丙○○在前開居處，│壹支（內含門號SIM卡0000000000號壹 │
│    │      │          │            │黃志雷遂於前揭時間，至曾│張）均沒收。                      │
│    │      │          │            │文愉前開居處，由丙○○無│                                  │
│    │      │          │            │償轉讓海洛因1包予黃志雷 │                                  │
│    │      │          │            │。                      │                                  │
├──┼───┼─────┼──────┼────────────┼─────────────────┤
│4   │黃志雷│99年4月20 │臺中縣神岡鄉│黃志雷至丙○○前揭居處，│丙○○轉讓第一級毒品，累犯，處有期│
│    │      │日晚間9時 │和睦路453巷 │丙○○將海洛因1包無償轉 │徒刑拾月。扣案之電子磅秤壹個、分裝│
│    │      │許        │49號        │讓予黃志雷，嗣為警查獲扣│袋壹包均沒收。                    │
│    │      │          │            │案。                    │                                  │
├──┼───┼─────┼──────┼────────────┼─────────────────┤
│5   │黃志雷│99年4月20 │臺中縣神岡鄉│丙○○將其所有之香菸    │丙○○轉讓第一級毒品，累犯，處有期│
│    │      │日晚間某時│和睦路453巷 │摻入海洛因（捲菸）後，  │徒刑拾月。扣案之電子磅秤壹個及分裝│
│    │      │          │49號        │點燃香菸吸食煙霧供自己  │袋壹包均沒收。                    │
│    │      │          │            │施用外，同時將該香菸交  │                                  │
│    │      │          │            │予黃志雷輪流吸食煙霧，  │                                  │
│    │      │          │            │而無償轉讓海洛因供黃志  │                                  │
│    │      │          │            │雷施用。                │                                  │
└──┴───┴─────┴──────┴────────────┴─────────────────┘
(二)、被告丙○○轉讓禁藥（甲基安非他命）部分
┌──┬───┬─────┬──────┬────────────┬─────────────────┐
│編號│轉讓對│ 犯罪時間 │犯 罪 地 點 │犯    罪    方    法    │                                  │
│    │象    │          │            │                        │                                  │
├──┼───┼─────┼──────┼────────────┼─────────────────┤
│ 1  │姚智強│99年4月18 │臺中縣神岡鄉│丙○○將將重約0.9公克之 │丙○○轉讓禁藥，累犯，處有期徒刑捌│
│    │      │日晚上12時│和睦路453巷 │甲基安非他命1包無償提供 │月。扣案之電子磅秤壹個及分裝袋壹包│
│    │      │許        │49號        │姚智強施用。            │均沒收。                          │
├──┼───┼─────┼──────┼────────────┼─────────────────┤
│ 2  │黃志雷│99年4月20 │臺中縣神岡鄉│丙○○將甲基安非他命置於│丙○○轉讓禁藥，累犯，處有期徒刑捌│
│    │      │日晚上某時│和睦路453巷 │玻璃吸食器加熱後供已施用│月。扣案之電子磅秤壹個及分裝袋壹包│
│    │      │          │49號        │後（丙○○所涉施用第二級│均沒收。                          │
│    │      │          │            │毒品部分，業據本院以99年│                                  │
│    │      │          │            │度訴字第1612號判處有期徒│                                  │
│    │      │          │            │刑5月在案），將於玻璃吸 │                                  │
│    │      │          │            │食器內尚未吸食完畢之甲基│                                  │
│    │      │          │            │安非他命無償提供黃志雷施│                                  │
│    │      │          │            │用。                    │                                  │
└──┴───┴─────┴──────┴────────────┴─────────────────┘
附表三：被告甲○○販賣第二級毒品予證人張凱倫部分
┌──┬───┬─────┬──────┬────────────┬─────────────────┐
│編號│販賣對│犯罪時間  │  犯罪地點  │       犯罪方法         │宣告刑                            │
│    │象    │          │            │                        │                                  │
├──┼───┼─────┼──────┼────────────┼─────────────────┤
│１  │張凱倫│99年2月28 │臺中縣神岡鄉│張凱倫撥打電話予丙○○，│甲○○販賣第二級毒品，處有期徒刑│
│    │      │日中午某  │庄後村厚生路│因丙○○突心生厭倦，要求│年捌月。扣案之NOKIA廠牌行動電話壹 │
│    │      │時        │之張凱倫家中│張凱倫直接與甲○○聯繫。│支（內含門號0000000000號SIM卡壹張 │
│    │      │          │            │張凱倫遂以門號0000000000│）沒收，未扣案之販賣毒品所得新臺幣│
│    │      │          │            │號與甲○○持用之門號0910│壹仟元沒收，如全部或一部不能沒收時│
│    │      │          │            │444408號（起訴書誤載為門│，應以其財產抵償之。              │
│    │      │          │            │號0000000000號）聯繫交易│                                  │
│    │      │          │            │甲基安非他命事宜，雙方約│                                  │
│    │      │          │            │定由甲○○開車至前揭約定│                                  │
│    │      │          │            │地點，將甲基安非他命1包 │                                  │
│    │      │          │            │交予張凱倫，並由張凱倫交│                                  │
│    │      │          │            │付價金1000元予甲○○而販│                                  │
│    │      │          │            │賣既遂。                │                                  │
└──┴───┴─────┴──────┴────────────┴─────────────────┘
附表四：被告丙○○與被告甲○○共同販賣第二級毒品部分
┌──┬───┬─────┬──────┬────────────┬─────────────────┐
│編號│販賣對│犯罪時間  │  犯罪地點  │       犯罪方法         │宣告刑                            │
│    │象    │          │            │                        │                                  │
├──┼───┼─────┼──────┼────────────┼─────────────────┤
│１  │王誌盛│99年2月13 │臺中縣中清路│王誌盛以行動電話門號0958│丙○○共同販賣第二級毒品，累犯，處│
│    │      │日凌晨0時 │近清泉崗機場│026176號與丙○○聯繫交易│有期徒刑貳年貳月，扣案之電子磅秤壹│
│    │      │許        │附近        │甲基安非他命事宜，雙方約│個、分裝袋壹包及NOKIA廠牌行動電話 │
│    │      │          │            │在前揭地點交易，而由王精│壹支（內含門號0000000000號SIM卡壹 │
│    │      │          │            │忠開車前往前揭約定地點，│張）均沒收；未扣案之與甲○○共同販│
│    │      │          │            │以門號0000000000聯繫王誌│賣毒品所得新臺幣仟元，應與甲○○│
│    │      │          │            │盛，見面後將甲基安非他命│連帶沒收之，如全部或一部不能沒收時│
│    │      │          │            │1包交予王誌盛，並向王誌 │，以其與甲○○之財產連帶抵償之。  │
│    │      │          │            │盛收取價金3000元而販賣既├─────────────────┤
│    │      │          │            │遂。                    │甲○○共同販賣第二級毒品，處有期徒│
│    │      │          │            │                        │刑貳年，扣案之電子磅秤壹個、分裝袋│
│    │      │          │            │                        │壹包及NOKIA廠牌行動電話壹支（內含 │
│    │      │          │            │                        │門號0000000000號SIM卡壹張）均沒收 │
│    │      │          │            │                        │；未扣案之與丙○○共同販賣毒品所得│
│    │      │          │            │                        │新臺幣仟元，應與丙○○連帶沒收之│
│    │      │          │            │                        │，如全部或一部不能沒收時，以其與曾│
│    │      │          │            │                        │文愉之財產連帶抵償之。            │
├──┼───┼─────┼──────┼────────────┼─────────────────┤
│２  │張凱倫│99年2月13 │臺中縣神岡鄉│張凱倫以行動電話門號0987│丙○○共同販賣第二級毒品，累犯，處│
│    │      │日下午某  │三民路639號 │704091號與丙○○聯繫購買│有期徒刑年拾月，扣案之電子磅秤壹│
│    │      │時        │之圳堵國小附│甲基安非他命事宜，雙方約│個、分裝袋壹包及NOKIA廠牌行動電話 │
│    │      │          │近          │在前揭地點交易，而由王精│壹支（內含門號0000000000號SIM卡壹 │
│    │      │          │            │忠開車前往前揭約定地點，│張）均沒收；未扣案之與甲○○共同販│
│    │      │          │            │以門號0000000000聯繫張凱│賣毒品所得新臺幣壹仟元，應與甲○○│
│    │      │          │            │倫，見面後將甲基安非他命│連帶沒收之，如全部或一部不能沒收時│
│    │      │          │            │1包交予張凱倫，並向張凱 │，以其與甲○○之財產連帶抵償之。  │
│    │      │          │            │倫收取價金1000元而販賣既├─────────────────┤
│    │      │          │            │遂。                    │甲○○共同販賣第二級毒品，處有期徒│
│    │      │          │            │                        │刑年捌月，扣案之電子磅秤壹個、分│
│    │      │          │            │                        │裝袋壹包及NOKIA廠牌行動電話壹支（ │
│    │      │          │            │                        │內含門號0000000000號SIM卡壹張）均 │
│    │      │          │            │                        │沒收；未扣案之與丙○○共同販賣毒品│
│    │      │          │            │                        │所得新臺幣壹仟元，應與丙○○連帶沒│
│    │      │          │            │                        │收之，如全部或一部不能沒收時，以其│
│    │      │          │            │                        │與丙○○之財產連帶抵償之。        │
├──┼───┼─────┼──────┼────────────┼─────────────────┤
│３  │陳妙雯│99年4月13 │臺中縣神岡鄉│由甲○○將其向姓名年籍不│丙○○共同販賣第二級毒品，累犯，處│
│    │      │日晚間10  │和睦路453巷4│詳之人販入之甲基安非他命│有期徒刑肆年，扣案之電子磅秤壹個及│
│    │      │時許      │9號         │1包（重量約1錢即3.75公克│分裝袋壹包均沒收；未扣案之與甲○○│
│    │      │          │            │）交予陳妙雯，甲○○表示│共同販賣毒品所得新臺幣伍仟元，應與│
│    │      │          │            │成本為4000元，一定要有差│甲○○連帶沒收之，如全部或一部不能│
│    │      │          │            │價可賺，而丙○○在旁提議│沒收時，以其與甲○○之財產連帶抵償│
│    │      │          │            │交易金額為5000元，甲○○│之。                              │
│    │      │          │            │即向陳妙雯收取湊足之價金├─────────────────┤
│    │      │          │            │5000元，當場交付予丙○○│甲○○共同販賣第二級毒品，處有期徒│
│    │      │          │            │、甲○○而販賣既遂。    │刑年拾月，扣案之電子磅秤壹個及分│
│    │      │          │            │                        │裝袋壹包均沒收；未扣案之與丙○○共│
│    │      │          │            │                        │同販賣毒品所得新臺幣伍仟元，應與曾│
│    │      │          │            │                        │文愉連帶沒收之，如全部或一部不能沒│
│    │      │          │            │                        │收時，以其與丙○○之財產連帶抵償之│
│    │      │          │            │                        │。                                │
├──┼───┼─────┼──────┼────────────┼─────────────────┤
│４  │陳妙雯│99年4月20 │臺中縣神岡鄉│甲○○向姓名年籍不詳綽號│丙○○共同販賣第二級毒品，累犯，處│
│    │      │日某時    │和睦路453巷4│「阿草」之人販入甲基安非│有期徒刑肆年，扣案之電子磅秤壹個、│
│    │      │          │9號         │他命後，前往前揭地點，曾│分裝袋壹包及扣案之THL廠牌行動電話 │
│    │      │          │            │文愉遂於同日晚間11時許，│壹支（內含門號0000000000號SIM卡壹 │
│    │      │          │            │以門號0000000000號撥打陳│張）均沒收。                      │
│    │      │          │            │妙雯所持用門號0000000000├─────────────────┤
│    │      │          │            │號，告知陳妙雯可至前揭地│甲○○共同販賣第二級毒品，處有期徒│
│    │      │          │            │點進行交易甲基安非他命事│刑年拾，扣案之電子磅秤壹個、分裝│
│    │      │          │            │宜，陳妙雯至前揭地點後，│袋壹包及扣案之THL廠牌行動電話壹支 │
│    │      │          │            │甲○○將5.5公克之甲基安 │（內含門號0000000000號SIM卡壹張） │
│    │      │          │            │非他命1包交由丙○○分裝 │均沒收。                          │
│    │      │          │            │後，交予陳妙雯而販賣既遂│                                  │
│    │      │          │            │（於交付毒品後，正討價還│                                  │
│    │      │          │            │價之際，適警方前往查獲，│                                  │
│    │      │          │            │而尚未交付價金）。      │                                  │
└──┴───┴─────┴──────┴────────────┴─────────────────┘

司法院資訊處製作；財團法人民間司法改革基金會備份。
